【裁判字號】    97,審易,2187
【裁判日期】    980313
【裁判案由】    竊盜
【裁判全文】
臺灣高雄地方法院刑事判決            97年度審易字第2187號
公  訴  人  臺灣高雄地方法院檢察署檢察官
被      告  乙○○
上列被告因竊盜案件，經檢察官提起公訴（97年度偵字第21091
號），本院判決如下：
    主  文
乙○○犯竊盜罪，處拘役參拾日，如易科罰金，以新臺幣壹仟元
折算壹日；又犯竊盜罪，處拘役參拾日，如易科罰金，以新臺幣
壹仟元折算壹日。應執行拘役伍拾日，如易科罰金，以新臺幣壹
仟元折算壹日。
    事  實
一、乙○○基於意圖為自己不法所有之犯意，於民國97年7 月22
    日夜間11時40分許，在高雄縣茄萣鄉保定村新庄巷41弄5 號
    前，自車牌號碼M6C-192 號重型機車前開放式置物箱內，徒
    手竊取甲○○皮夾內之現金新臺幣（下同）3000元，得手後
    雖為甲○○發現，然仍因乙○○迅速逃離而未當場查獲。詎
    乙○○另基於意圖為自己不法所有之犯意，於翌日（即97年
    7 月23日）夜間10時54分許，又在上開處所，亦自前揭機車
    前開放式置物箱內，徒手竊取甲○○所有之香菸、檳榔各1
    包及皮夾1 個（內有甲○○之國民身分證、駕照、健保卡各
    1 張及金融卡3 張），得手後隨即為甲○○所發現，遂報警
    前來處理，經警在乙○○攜帶之袋子中，扣得甲○○遭竊之
    前開皮夾，因而查悉上情。
二、案經甲○○訴由高雄縣政府警察局湖內分局報請臺灣高雄地
    方法院檢察署檢察官偵查起訴。
    理  由
壹、程序方面
一、按被告以外之人於審判外之言詞或書面陳述，除法律有規定
    者外，不得作為證據，刑事訴訟法第159 條第1 項定有明文
    。又被告以外之人於審判外之陳述，雖不符前4 條之規定，
    而經當事人於審判程序同意作為證據，法院審酌該言詞陳述
    或書面陳述作成時之情況，認為適當者，亦得為證據，刑事
    訴訟法第159 條之5 第1 項亦定有明文。本件告訴人甲○○
    於警詢中之陳述，為被告以外之人於審判外之言詞陳述，卷
    附告訴人出具之贓物認領保管單，則係被告以外之人於審判
    外之書面陳述，而公訴人及被告乙○○，就上開陳述未於本
    院審理過程中聲明異議，並同意將之作為證據，本院審酌前
    開陳述作成時之情況正常，且與本案相關之待證事實具有關
    連性，認適當作為證據，依前開刑事訴訟法第159 條之5 第
    1 項之規定，認上開陳述具有證據能力。
二、次按，被告以外之人於偵查中向檢察官所為之陳述，除顯有
    不可信之情況者外，得為證據，刑事訴訟法第159 條之1 第
    2 項定有明文。本件告訴人於檢察官偵查中所為之證述，經
    本院提示後，被告及公訴人對其證據能力不爭執，同意作為
    證據，是並無顯有不可信之情況，且與本案相關之待證事實
    具有關連性，自應具有證據能力。
貳、實體方面
一、訊據被告固不否認有於97年7 月23日夜間10時54分許，在高
    雄縣茄萣鄉保定村新庄巷41弄5 號前，自車牌號碼M6C-192
    號重型機車前開放式置物箱內，徒手竊取告訴人所有之香菸
    、檳榔各1 包之事實，然矢口否認有竊取告訴人上開3000元
    現金、皮夾及其內物品等犯行，辯稱：伊只有到上開地點行
    竊1 次而已，告訴人的皮夾為何會在伊的袋子裡面查獲，伊
    並不清楚云云。經查，前開犯罪事實，除被告上開供述外，
    並據告訴人於警詢、偵訊中證述：97年7 月22日夜間，伊在
    高雄縣茄萣鄉保定村新庄巷41弄5 號住處內與友人小酌時，
    伊住處前方監視系統的感應器有亮燈的情形，伊遂出門察看
    ，結果發現被告慌慌張張的從伊車號M6C-192 號機車旁快步
    離去，伊就上前察看伊的機車，發覺放在機車前開放式置物
    箱內的皮夾有被翻過，而且裡面原本有的現金3000元也不見
    了，然因為伊知道被告常在伊住家附近行竊被抓到，覺得被
    告應該會再來行竊，所以在發現被告後，並沒有一直追捕被
    告。嗣於翌日夜間，伊在上開住處斜對面的舊家整理雜物，
    突然看到伊住處監視系統的感應器又有亮燈的情形，進而發
    現被告正在車號M6C-192 號機車旁，搜刮機車前開放式置物
    箱內之物品，伊見狀遂慢慢上前，發現被告偷走伊的香菸、
    檳榔及皮夾，伊因而將被告制伏，並將之交由警方人員處理
    等語明確（見警卷第15至17頁、偵卷第9 、10頁），並有告
    訴人出具之贓物認領保管單（見警卷第18頁）、蒐證相片（
    見警卷第12、13頁）在卷可稽。雖被告以前詞置辯，然其並
    不否認告訴人失竊之皮夾，係在其攜帶之袋子中所查獲（見
    本院卷第56頁背面），卻又未能就該皮夾何以在其袋子中乙
    情，提出任何合理之說明，則其所持辯詞是否可採，已甚有
    所疑；況依被告與告訴人於警詢中所述（見警卷第2 、16頁
    ），被告與告訴人間並無任何債務及仇怨關係，衡諸常情，
    若非被告果有上開2 次行竊告訴人財物情形，告訴人實無故
    為虛偽陳述而誣指被告之理，是益徵告訴人前開證述內容，
    自應較面臨刑事訴追、可能受有刑事處罰之被告所言可信。
    綜上，被告空言否認竊取告訴人前開現金、皮夾及其內物品
    等犯行，並無足採，本件事證明確，被告上開犯行，均堪認
    定。
二、核被告所為，均係犯刑法第320 條第1 項之竊盜罪。被告所
    犯上開2 罪間，犯罪時間不同，且第2 起竊盜犯行係於第1
    起竊盜犯行得手並遭發覺後所為，顯係分別起意為之，自應
    予以分論併罰。爰審酌被告為貪圖不法利益，竟恣意竊取他
    人財物，所為並無足取，且犯後未能坦承全部犯行，態度難
    認良好，然念其所竊得之財物價值有限，犯罪情節並非重大
    ，而其犯罪手段亦屬平和等一切情狀，分別量處如主文所示
    之刑，並定其應執行刑，復諭知易科罰金之折算標準，以示
    懲儆。
據上論斷，應依刑事訴訟法第299 條第1 項前段，刑法第320 條
第1 項、第51條第6 款、第41條第1 項前段、第2 項，刑法施行
法第1 條之1 ，判決如主文。
本案經檢察官陳麗琇到庭執行職務。
中    華    民    國    98    年    3     月    13    日
                  刑事第十庭    法  官  陳君杰
以上正本證明與原本無異。
如不服本判決應於收受判決後10日內向本院提出上訴書狀，並應
敘述具體理由。其未敘述上訴理由者，應於上訴期間屆滿後20日
內向本院補提理由書(均須按他造當事人之人數附繕本)「切勿逕
送上級法院」。
中    華    民    國    98    年    3     月    13    日
                                書記官  李承悌
附錄本案論罪科刑法條：
刑法第320 條第1 項
意圖為自己或第三人不法之所有，而竊取他人之動產者，為竊盜
罪，處5 年以下有期徒刑、拘役或500 元以下罰金。


司法院資訊處製作；財團法人民間司法改革基金會備份。
